最高法院民事裁定                                八十七年度台上字第五五二號
    上  訴  人  廖豐月
    被 上訴 人  台中市政府
    法定代理人  張溫鷹
右當事人間請求確認租金核定權不存在事件，上訴人對於中華民國八十五年十月十四
日台灣高等法院台中分院第二審判決（八十五年度上字第三五八號），提起上訴，本
院裁定如左：
    主  文
上訴駁回。
第三審訴訟費用由上訴人負擔。
    理  由
查被上訴人原法定代理人於上訴人提起第三審上訴後之民國八十六年十二月二十日變
更為張溫鷹，該新法定代理人具函聲明承受訴訟，並提出台灣省政府八十六年十二月
八日八六府民一字第一七○○七四號函影本為證，經核尚無不合，應予准許，合先說
明。
按對於第二審判決上訴，非以其違背法令為理由，不得為之，民事訴訟法第四百六十
七條定有明文。依同法第四百六十八條規定，判決不適用法規或適用不當者，為違背
法令。而判決有同法第四百六十九條所列各款情形之一者，為當然違背法令。是當事
人提起上訴，如依民事訴訟法第四百六十八條規定，以第二審判決有不適用法規或適
用法規不當為理由時，其上訴狀或理由書應有具體之指摘，並揭示該法規之條項或其
內容。若係成文法以外之法則，應揭示該法則之旨趣。倘為司法院解釋、或本院之判
例，則應揭示該判解之字號或其內容。如以民事訴訟法第四百六十九條所列各款情形
為理由時，其上訴狀或理由書，應揭示合於該條款之事實。上訴狀或理由書如未依此
項方法表明者，即難認為已對第二審判決之違背法令有具體之指摘，其上訴自難認為
合法。本件上訴人對第二審判決提起上訴，雖以該判決違背法令為由，惟核其上訴理
由狀所載內容，僅就原審所論斷：本件上訴人固請求確認被上訴人就台中市○○路九
○號西屯民有零售市場店舖，基於委任關係所生之租金核定權不存在（見原審卷六二
頁反面），但被上訴人對於其與上訴人間已無委任核定上開市場店舖租金之關係存在
，並無爭執，且被上訴人未依委任關係核定該市場店舖租金，亦據被上訴人陳明（原
審卷六三頁）。則上訴人提起本件確認之訴，即非有起訴之必要，且無從除去被上訴
人依行政職權以行政處分核定之上開市場店舖租金，自難謂其有即受確認判決之法律
上利益，故上訴人請求確認上開租金核定權不存在，即非有據，不應准許等詞，泛言
違法，而未具體說明該論斷有何不適用法規或適用法規不當，並揭示該法規之條項或
其內容，及合於民事訴訟法第四百六十九條所列各款之事實，難認對該判決之如何違
背法令已有具體之指摘，依首揭說明，應認其上訴為不合法。
據上論結，本件上訴為不合法。依民事訴訟法第四百八十一條、第四百四十四條第一
項、第九十五條、第七十八條，裁定如主文。
中      華      民      國    八十七    年      三      月     十九     日
                              最高法院民事第七庭
                                  審判長法官  朱  錦  娟
                                        法官  蘇  茂  秋
                                        法官  蘇  達  志
                                        法官  顏  南  全
                                        法官  葉  賽  鶯
      右正本證明與原本無異
                                              書  記  官
中      華      民      國    八十七    年      三      月    三十一    日
